臺灣臺中地方法院刑事裁定
111年度聲字第1834號
聲 請 人即
選任辯護人  陳冠琳律師  
被      告  陳國榮



上列聲請人即被告因違反毒品危害防制條例案件（111年度訴字
第1025號），聲請具保停止羈押，本院裁定如下：
    主    文
陳國榮於取具保證金額新臺幣參萬元後，得准予停止羈押，並限
制住居於臺中市○○區○○路0巷0號3樓，及禁止出境、出海。
    理    由
一、聲請意旨詳如附件之刑事聲請具保停止羈押狀所載。
二、聲請人即被告陳國榮（下稱被告）因違反毒品危害防制條例
    （下稱毒品條例）案件，經本院訊問後，被告自白其中一部
    之犯罪事實，而認其涉犯毒品條例第4條第2項之販賣第二級
    毒品、同條例第4條第3項之販賣第三級毒品等罪嫌重大，所
    犯為最輕本刑5年以上之重罪，基於人性具有趨吉避凶、脫
    免刑責之特性及重罪刑罰之誘因，被告恐為逃避本案審判或
    日後刑罰之執行，而有逃亡藏匿之高度可能性，且本案相關
    證人須到庭行詰問前，被告不無存有勾串共犯或證人之虞，
    合於刑事訴訟法第101條第1項第1、2、3款之情形，非予羈
    押顯難進行審判及日後執行程序，而有羈押之必要，自民國
    111年5月19日起執行羈押在案。
三、按被告及得為其輔佐人之人或辯護人，得隨時具保，向法院
    聲請停止羈押；刑事訴訟法第110條第1項之停止羈押，法院
    以裁定行之。刑事訴訟法第110條第1項、第121條第1項各定
    有明文。查聲請人為被告之選任辯護人，並具狀向本院聲請
    對被告具保停止羈押，程序上，符合前揭規定，合先說明。
四、經查：
　㈠首先，被告雖前於111年5月19日本院訊問中，否認有如起訴
    書附表編號1至4所示販賣第二、三級毒品之犯行，俟後，被
    告於同年6月9日本院行準備程序中，對於起訴書附表所示各
    次販賣第二、三級毒品之犯行，均自白認罪，並表示該附表
    所示販賣之時、地、金額及數量均正確，且對檢察官提出本
    件各項證據方法內容及其證據能力，均不爭執，上情有本院
    準備程序筆錄存卷可查，則原羈押理由即被告與起訴書附表
    編號1至4所示證人相互勾串證言之可能性，足認應已大大降
    低甚或消滅。
　㈡次查，被告經過本案偵審程序中，應知其所涉罪嫌重大非輕
    ，也終能勇於面對其過錯，犯後態度尚稱良好，但不幸地，
    其母因故於同年6月9日死亡，此有臺灣臺中地方檢察署相驗
    屍體證明書影本及戶口名簿影本在卷可憑，斯時，其至親亡
    故，適逢其涉犯本案且在本案審理期間，客觀上，足以想像
    其精神上或心理上，勢將可能承受重大傷痛而悔不當初，本
    院基於人倫情理考量，被告有返家處理其母後事之緊急性、
    必要性，兼衡本件案情業已清晰明朗，應認被告尚無逃亡之
    虞，而無繼續羈押之必要。
　㈢據上，聲請人為被告聲請具保停止羈押乙節，非無理由。本
    院依法裁定被告於取具保證金額新臺幣參萬元後，准予停止
    羈押，同時諭知被告應限制住居於臺中市○○區○○路0巷0號3
    樓（日後如有變更該居所之必要，且有正當理由者，應事先
    向法院陳報並得准許後，方得變更之），及禁止出境、出海
    。
　㈣被告於具保停止羈押後，應恪遵本院所諭知前揭條件或命令
    ，如有違反者，依刑事訴訟法第117條規定，本院得命再執
    行羈押，併此敘明。
五、依刑事訴訟法第93條之6、第93條之2第1項、第110條第1項
    、第121條第1項，裁定如主文。
中　　華　　民　　國　　111 　年　　6 　　月　　14　　日
                  刑事第一庭  審判長法　官　李進清
                                    法  官  路逸涵
                                    法  官  張德寬
以上正本證明與原本無異。
如不服本裁定，應於送達後五日內向本院提出抗告狀。
                                    書記官　黃麗靜
中　　華　　民　　國　　111 　年　　6 　　月　　14　　日
附件：刑事聲請具保停止羈押狀